# Kishonan Pushpanathan

### Software Developer

+33 6 12 58 36 70 | kishopsh@gmail.com | linkedin.com/in/pkisho | github.com/kyshx

#### Profil

Développeur polyvalent avec plus de 3 ans d'expérience dans la création d'applications web et cloud. Maîtrise de TypeScript, Node js et Cloud AWS, avec une solide expérience en pratiques DevOps. À la recherche de missions freelance stimulantes ou de postes en CDI qui tirent parti de mes compétences en développement full-stack, cloud computing et architecture logicielle.

### Compétences Techniques

Langages: TypeScript, Python, SQL

Cloud: Amazon Web Services (Lambda, DynamoDB, S3, SQS, API Gateway, EC2, RDS et autres), IaC (CDK, SST)

Technologies: Node.js, Nest.js, Bun, Hono, Adonis JS, Git, Docker, CI/CD (GitHub Actions), React, Prisma

Tooling: Monorepo, Vite, Turborepo, Scripts

Databases: PostgreSQL, MongoDB

Likes: System Design, Software craftsmanship

### FORMATIONS

Ionis STM

# Epitech, Expertise Informatique et Innovation Master of Science - Digital Transformation

Paris, France 2020 - 2021

2018 - 2023

Teaching and coaching certification

Paris, France

# Expériences Professionnelles

### Développeur Backend

Koala

Sept. 2023 - Sept. 2024

Paris, France

- Développement de nouvelles fonctionnalités pour un backend Nest. js à fort trafic en utilisant TypeScript et une architecture hexagonale, améliorant les performances du système et la maintenabilité tout en gérant des milliers de requêtes API quotidiennes
- Déploiement et gestion d'applications sur le cloud AWS via CDK, utilisation de EC2, Lambda, RDS, Dynamo, SQS
- Acquisition d'une bonne maîtrise de la configuration des monorepos à l'aide d'outils tels que Turborepo, améliorant l'organisation du projet et l'efficacité du développement. Approfondissement de la maîtrise des pratiques CI/CD et

### Développeur Full-Stack

2021 - 2023

Casap

Createrocks

Paris, France

- Création de solutions backend serverless avec AWS (Lambda, API Gateway, DynamoDB) et TypeScript, améliorant la scalabilité et optimisant les coûts d'infrastructure.
- Développement d'applications frontend réactives avec React, GraphQL et TypeScript
- Gestion de l'infrastructure cloud avec AWS CDK

### Développeur Junior

2020 - 2021Paris, France

• Conception et implémentation d'un back-office avec la stack MERN, améliorant l'efficacité administrative

- Migration d'une application Cordova vers React Native, résultant en une amélioration significative des performances.

### Projets

#### Contributions aux Projets Open-Source Hono, Effect, Naive UI

Contribution à des projets open-source en soumettant des pull requests pour résoudre les issues. Engagé activement avec les créateurs de projets et les communautés via Discord et Slack pour proposer des solutions et des améliorations.